【裁判字號】    94,訴,1936
【裁判日期】    950503
【裁判案由】    毒品危害防制條例
【裁判全文】
臺灣桃園地方法院刑事判決              94年度訴字第1936號
公  訴  人  臺灣桃園地方法院檢察署檢察官
被      告  甲○○
指定辯護人  本院公設辯護人林銘宏
上列被告因違反毒品危害防制條例案件，經檢察官提起公訴（94
年度毒偵字第1443號）及移送併辦（94年度毒偵字第5579號），
被告於準備程序進行中為有罪之陳述，經本院合議庭裁定由受命
法官獨任進行簡式審判程序後，檢察官聲請改依協商程序而為判
決，本院判決如下：
    主  文
甲○○連續施用第一級毒品，累犯，處有期徒刑壹年，扣案第一
級毒品海洛因拾玖包（其中拾柒包以塑膠袋裝盛，另貳包係以注
射針筒裝盛，驗餘淨重共計拾肆點零公克），沒收銷燬之；扣
案用以包裝第一級毒品海洛因所用之塑膠袋拾柒個、注射針筒伍
支，均沒收。又連續施用第二級毒品，累犯，處有期徒刑柒月，
扣案第二級毒品安非他命壹包（以塑膠袋裝盛，重捌點伍貳公
克），沒收銷燬之；扣案用以包裝第二級毒品安非他命所用之塑
膠袋壹個，沒收。應執行有期徒刑壹年肆月，扣案第一級毒品海
洛因拾玖包（其中拾柒包以塑膠袋裝盛，另貳包係以注射針筒裝
盛，驗餘淨重共計拾肆點零公克）、第二級毒品安非他命壹包
（以塑膠袋裝盛，重捌點伍貳公克），均沒收銷燬之；扣案用
以包裝第一級毒品海洛因所用之塑膠袋拾柒個、包裝第二級毒品
安非他命所用之塑膠袋壹個、注射針筒伍支，均沒收。
一、犯罪事實：
    甲○○前曾於民國85年間因違反肅清煙毒條例案件，經本院
    於85年11月18日以85年訴字第1199號判決判處有期徒刑3 年
    2 月確定；另於85年間因違反麻醉藥品管理條例案件，經本
    院於85年11月18日以85年易字第4305號判決判處有期徒刑5
    月確定，上開二罪定應執行之刑為3 年5 月確定，於87年9
    月8 日假釋出監，嗣經撤銷假釋，應執行殘刑有期徒刑2 年
    9 月4 日，並於92年8 月8 日縮刑期滿執行完畢；再於89年
    間因施用毒品案件，經本院於89年5 月17日以89年毒聲字第
    3405號裁定送觀察、勒戒後，認有繼續施用毒品之傾向，再
    經本院依聲請於89年7 月31日以89年毒聲字第5049號裁定令
    入戒治處所施以強制戒治1 年，嗣經本院於90年1 月5 日以
    90年毒聲字第110 號裁定停止戒治交付保護管束，而於90年
    8 月1 日保護管束期滿，執行強制戒治完畢，並經臺灣桃園
    地方法院檢察署檢察官於90年9 月3 日以90年戒偵字第836
    號為不起訴處分確定。詎甲○○猶未戒除毒癮，於前次強制
    戒治執行完畢5 年內，復基於施用第一級毒品海洛因之概括
    犯意，自94年2 月3 日某時起至94年10月15日某時止，在桃
    園縣境內某處，連續非法施用第一級毒品海洛因多次；又另
    行起意，基於施用第二級毒品安非他命之概括犯意，於同一
    時期，在同一處所，連續非法施用安非他命多次。嗣先於94
    年2 月3 日17時5 分許，在桃園縣楊梅鎮○○○路311 號為
    警查獲，並扣得第一級毒品海洛因19包（其中17包以塑膠袋
    裝盛，另2 包係以注射針筒裝盛，驗餘淨重共計14.03 公克
    ）、第二級毒品安非他命1 包（以塑膠袋裝盛，重8.532 公
    克）及其所有且用以包裝第一級毒品海洛因用之塑膠袋17個
    、注射針筒2 支、用以包裝第二級毒品安非他命所用之塑膠
    袋1 個及供施用第一級毒品海洛因用之注射針筒2 支；另於
    94年10月16日13時10分許，在桃園縣中壢市○○○路○ 段76
    巷與永嘉街口為警查獲，並扣得其所有且供施用第一級毒品
    海洛因用之注射針筒1 支。案經桃園縣政府警察局中壢分局
    報請臺灣桃園地方法院檢察署檢察官偵查起訴。
二、證據：
  (一)被告甲○○於本院行準備程序時自白（見本院95年4 月19
      準備程序筆錄）。
  (二)臺灣尖端先進生技醫藥股份有限公司濫用藥物檢驗報告2
      份。
  (三)法務部調查局鑑定通知書1 份及行政院衛生署管制藥品管
      理局檢驗成績書1 份。
  (四)扣案第一級毒品海洛因19包（其中17包以塑膠袋裝盛，另
      2 包係以注射針筒裝盛，驗餘淨重共計14.03 公克）、第
      二級毒品安非他命1 包（以塑膠袋裝盛，重8.532 公克）
      、包裝第一級毒品海洛因所用之塑膠袋17個、注射針筒2
      支、供施用第一級毒品海洛因用之注射針筒3 支及用以包
      裝第二級毒品安非他命所用之塑膠袋1 個。
  (五)臺灣高等法院被告前案紀錄表1份。
三、本件經檢察官與被告於審判外達成協商之合意且被告已認罪
    ，其合意內容為：被告願受科刑範圍為施用第一級毒品海洛
    因部分處為期徒刑1 年，施用第二級毒品安非他命部分為有
    期徒刑7 月，應執行有期徒刑1 年4 月。經查，上開協商合
    意並無刑事訴訟法第455條之4第1 項所列情形之一，檢察官
    聲請改依協商程序而為判決，本院爰不經言詞辯論，於協商
    合意範圍內為協商判決，合予敘明。
四、應適用之法條：刑事訴訟法第273 條之1 第1 項、第455 條
    之2 第1 項、第455 條之4 第2 項、第455 條之8 、第454
    條第2 項，毒品危害防制條例第10條第1 項、第2 項、第18
    條第1 項前段，刑法第11條、第56條、第47條、第51條第5
    款、第38條第1 項第2 款。
五、本判決除有刑事訴訟法第455 條之4 第1 項第1 款、第2 款
    、第4 款、第6 款、第7 款所定情形之一，或違反同條第2
    項規定者外，不得上訴。
六、如有前述例外得上訴之情形，又不服本件判決，得自收受判
    決送達之日起10日內，向本院提出上訴書狀，上訴於第二審
    法院。
中    華    民    國    95    年    5    月    3      日
                  臺灣桃園地方法院刑事第七庭
                        法  官  賴淑美
以上正本證明與原本無異。
                        書記官  陳育君
中    華    民    國    95    年    5    月    3      日
附錄本件論罪科刑法條：
毒品危害防制條例第10條
施用第一級毒品者，處 6 月以上 5 年以下有期徒刑。
施用第二級毒品者，處 3 年以下有期徒刑。1


司法院資訊處製作；財團法人民間司法改革基金會備份。
